【裁判字號】    97,抗,161
【裁判日期】    970502
【裁判案由】    假處分
【裁判全文】
臺灣高等法院臺中分院民事裁定           97年度抗字第161號
抗  告  人  甲○○
相  對  人  臺灣銀行股份有限公司
法定代理人  丙○○
代  理  人  乙○○
複  代理人  陳昭全律師
上列抗告人與相對人臺灣銀行股份有限公司間假處分事件，對於
中華民國97年1月21日臺灣彰化地方法院97年度裁全字第226號裁
定，提起抗告，本院裁定如下：
    主  文
抗告駁回。
抗告程序費用由抗告人負擔。
    理  由
一、本件相對人於原審聲請意旨略以：
    案外人洪英武擔任同為案外人之和美力國際有限公司（下稱
    和美力公司）之連帶保證人，於民國（下同）95年6月9日向
    相對人簽訂借款額度新臺幣（下同）700萬元及400萬元之借
    據二紙，合計共1,100萬元，約定循環動用期限為2年，即自
    95年6月9日至97年6月9日止；期限內動用借款時，應提出「
    撥款通知書」憑以借款 ， 每筆借款借用期限最長不得超過
    180天，按年利率2.865%計息， 並應在上開天數內還清本息
    ；倘不依期還本、付息或償付本息，除自遲延時起，按利率
    給付遲延利息外，就遲延還本付息部分，本金應自到期日起
    、利息自付息日起，照應還款額度，逾期六個月內者按利率
    10%、六個月以上者按利率20%，計付違約金。詎和美力公司
    自應還款日即96年11月9日起，即拒付利息，餘欠本金1,100
    萬元、利息及違約金未清償，經相對人多次催討仍未償還，
    自同年月28日起，亦陸續有退票3紙。 依財團法人金融聯合
    徵信公司新版授信、擔保品、還款紀錄與保證資訊顯示，和
    美力公司亦有他債權人之貸款逾期未償，顯見財務狀況已惡
    化，依上開借據第12條、特別條款第1條第11項約定，已喪
    失期限利益，和美力公司向相對人所借款項視為全部到期，
    洪英武既為連帶保證人，自應負連帶清償責任。未料，洪英
    武非但不依約償還，竟於96年11月1日將坐落彰化縣和美鎮
    ○○段第1306地號土地、同段第1298建號房屋，先以夫妻贈
    與方式移轉予其妻黃阿花所有，於同年月9日完成登記後，
    再於同年12月24日以買賣方式，移轉予女兒即抗告人所有，
    並於同日完成登記。上開移轉行為，已害及相對人債權之清
    償，相對人擬聲請撤銷該贈與及買賣行為，並塗銷所有權移
    轉登記，回復為洪英武所有；故若不即時聲請假處分，抗告
    人如於訴訟中對前開不動產為處分，則相對人之債權日後恐
    有不能執行或甚難執行之虞，為保全將來之強制執行，相對
    人願供擔保，以代假處分之請求及原因之釋明，請准為假處
    分裁定等語。
二、原裁定意旨略以：
    依相對人提出之借據、全部查詢單、支票存款戶往來紀錄分
    戶登錄卡、財團法人金融聯合徵信中心新版授信（含票信）
    、擔保品、還款紀錄與保證資訊查詢單、土地登記謄本、建
    物登記謄本、異動索引等影本（見原審卷附相對人假處分聲
    請狀證物一至六）雖可認有相當釋明，然所述假處分原因則
    未能盡釋明之責，惟相對人既陳明願供擔保以代釋明，應認
    其釋明之欠缺，擔保足以補之，請求應予准許等語。
三、抗告意旨雖謂：
    抗告人與案外人黃阿花間之不動產買賣係合法正當，有不動
    產買賣契約書、付款匯款單、帳戶及保單借款購屋利率調整
    通知函為證，且經國稅局認定本件買賣非屬贈與，並核發「
    非屬贈與財產同意移轉證明」，足認非為通謀虛偽之買賣。
    而抗告人既非和美力公司之負責人、股東，就該公司與相對
    人間之借貸亦無何關係，與洪英武、黃阿花間更無債權、債
    務關係，不知相對人據何認定抗告人為債務人，其所為假處
    分自屬不當，影響人民應有權益，為此提起抗告云云。
四、按債權人就金錢以外之請求，因請求標的之現狀變更，有日
    後不能強制執行，或甚難強制執行之虞，欲保全強制執行者
    ，得聲請假處分，民事訴訟法第532條定有明文。 次按假處
    分係保全強制執行方法之一種，原為在本案請求尚未經判決
    確定以前，預防將來債權人勝訴後，因請求標的之現狀變更
    ，有日後不能強制執行或甚難執行之虞者而設，至債權人聲
    請假處分所主張之權利，債務人對之有所爭執者，應於現在
    或將來有訴訟繫屬時，請求法院為本案之判決，以資解決，
    尚非聲請假處分時，先應解決之問題，最高法院69年台抗字
    第72號判例要旨參照。
五、經查，抗告人抗告意旨所稱其與案外人黃阿花間之買賣非屬
    通謀虛偽，亦與和美力公司、相對人間之借貸關係無涉云云
    ，核屬實體上之事由，參諸前開判例意旨，乃屬本案訴訟問
    題，非本件假處分事件得予審酌之範圍。次查，前開相對人
    聲請假處分，既經債權人敘明假處分之原因存在，並陳明願
    供擔保，以補釋明之不足，法院即得為准許假處分之裁定；
    相對人於原審主張聲請假處分，原審酌定擔保金額而如相對
    人之聲請，委無不合。抗告意旨指摘原裁定不當，求予廢棄
    ，為無理由，應予駁回。
六、據上論結，本件抗告為無理由， 爰依民事訴訟法第495條之
    1第1項、第449條第1項、第95條、第78條規定，裁定如主文
    。
中    華    民    國    97    年    5     月    2     日
                  民事第二庭    審判長法  官  邱森樟
                                      法  官  蔡秉宸
                                      法  官  翁芳靜
以上正本係照原本作成。
再為抗告應以適用法規顯有錯誤為理由，並經本院之許可，該許
可以原裁定所涉及之法律見解具有原則上之重要性者為限。
如提起再抗告者應於裁定送達後10日內向本院提出抗告理由狀（
須按照他造人數附具繕本）並繳納抗告裁判費新臺幣1,000元，
同時委任律師或具有律師資格之關係人為代理人。
                                      書記官  許美惠
中    華    民    國    97    年    5     月    5     日
                                                      Ｍ


司法院資訊處製作；財團法人民間司法改革基金會備份。
